臺灣基隆地方法院基隆簡易庭民事判決　99年度基簡字第1033號
原　　　告　李秀蘭
被　　　告　許淑梅
兼　上一人
訴訟代理人　李金葉
上列當事人間侵權行為損害賠償事件，本院於中華民國100年1月
12日言詞辯論終結，判決如下
    主  文
被告應連帶給付原告新臺幣貳萬元，及均自民國一百年一月四日
起至清償日止，按年息百分之五計算之利息。
原告其餘之訴駁回。
訴訟費用新臺幣貳佰壹拾元由被告連帶負擔；餘由原告負擔。
本判決第一項得假執行。但被告如以新臺幣貳萬元為原告預供擔
保，得免為假執行。
    事實及理由
一、原告主張：原告於民國98年4月19日16時許，在基隆市○○
    區○○街4號祖厝打掃時，因看被告李金葉之夫許玉林一眼
    ，被告李金葉與被告許淑梅便心生不滿，雙方遂生口角，被
    告李金葉、許淑梅共同徒手毆打原告之左前臂、頭部，並用
    腳踢原告之左腳，致造成原告受有頭部外傷、左前臂及坐下
    肢挫傷等傷害，被告李金葉與被告許淑梅共同傷害原告之身
    體，依法應負連帶賠償責任，原告自上開傷害事件發生後，
    不僅身體上受有痛楚，精神上更時時陷於恐懼不安中，實非
    筆墨所能形容，為此提起本訴請求被告連帶給付非財產上損
    害共計新臺幣（下同）20萬元，並聲明：（一）被告應連帶
    給付原告20萬元，及自起訴狀繕本送達翌日起至清償日止，
    按年息5％計算之利息。（二）願供擔保請准假執行。
二、被告則以：伊承認曾於上開時、地，與原告確實有發生口角
    爭執，然伊與被告許淑梅確實沒有毆打原告，亦不知道原告
    為何會受傷，且原告非第一時間去報案、驗傷，心生不滿之
    因係原告不繳納水電費。又證人李阿隨之證詞並非真實，原
    告與證人李阿隨2人係為了父親的財產而串通陷害被告李金
    葉、許淑梅等語云云，資為抗辯，並聲明請求駁回原告之訴
    ；如受不利判決，被告願供擔保請准宣告免為假執行。
三、首查，被告李金葉係原告之胞妹，被告許淑梅係李金葉之女
    ，李金葉、許淑梅與李秀蘭間均具有家庭暴力防制法第3條
    第4項所定之4親等以內之旁係血親關係。李金葉、李秀蘭之
    父死亡後，遺留門牌號碼基隆市○○區○○街47號之祖厝，
    該祖厝前排之房屋部分平時係由被告李金葉、李金葉之夫許
    玉林及被告許淑梅等人居住使用。原告於98年4月19日16 時
    許至該祖厝後排房屋處打掃，適遇被告李金葉及許玉林亦在
    該處，原告因不滿被告李金葉將該祖厝後排房屋斷水，遂與
    許玉林及被告李金葉發生口角，被告許淑梅聞聲亦從屋內走
    出，被告李金葉、許淑梅心生不滿，由被告許淑梅先以腳踢
    原告之左下肢，被告李金葉則以徒手毆打原告之左前臂、許
    淑梅則繼以徒手毆打原告之頭部，致原告受有頭部外傷、左
    前臂及左下肢挫傷等傷害。被告兼訴訟代理人李金葉抗辯證
    人李阿隨之證詞並非真實且伊與許淑梅2人並未毆打原告，
    係原告與證人李阿隨串通陷害被告等語，顯不可採，此經本
    院調閱本院99年度基簡字第964號、99年度簡上字第175號案
    卷，暨前揭判決，堪信原告主張為真，是以被告2人確實有
    共同侵權行為，要足認定。是以原告依據民法第184條第1項
    、第185條第1項及第187條第1項規定請求被告連帶賠償損害
    ，於法自屬有據。
四、次按不法侵害他人之身體、健康、名譽、自由、信用、隱私
    、貞操，或不法侵害其他人格法益而情節重大者，被害人雖
    非財產上之損害，亦得請求賠償相當之金額，民法195條第1
    項定有明文。被告侵害原告之身體及健康，致原告受有損害
    ，當可請求精神上之損害賠償，而所賠償之金額是否相當，
    應斟酌雙方身分資力與加害程度，及其他各種情形核定相當
    數額（最高法院51台上字第223號判例意旨參照）。本院審
    酌原告遭被告李金葉、許淑梅2人共同毆打，致身體受有上
    開傷害，無論身體及精神上均受有痛苦，又原告與被告係旁
    係血親關係，然被告當時未持任何武器，僅係以徒手攻擊，
    是以被告之加害程度與原告所受損害結果尚屬輕微，被告李
    金葉為家庭主婦，每月薪資約1至2萬元、許淑梅現無工作等
    情，暨參酌兩造之身分、地位、經濟狀況、本件侵權行為之
    情節及原告所受精神上痛苦等一切情狀，認原告請求被告連
    帶給付精神慰撫金20萬元，尚屬過高，應核減為2萬元，方
    屬公允。
五、再按數人共同不法侵害他人之權利者，連帶負損害賠償責任
    ，民法第185條第1項定有明文。又民事上之共同侵權行為（
    狹義的共同侵權行為，即加害行為）與刑事上之共同正犯，
    其構成要件並不完全相同，共同侵權行為人間不以有意思聯
    絡為必要，數人因過失不法侵害他人之權利，苟各行為人之
    過失行為，均為其所生損害共同原因，即所謂行為關連共同
    ，亦足成立共同侵權行為，依民法第185條第1項前段之規定
    ，各過失行為人對於被害人應負全部損害之連帶賠償責任，
    有最高法院67年台上字第1737號判例可資參照。故本件被告
    李金葉、許淑梅2人對原告之侵權行為，經查既為群體之傷
    害行為，並業經本院99年度基簡字第964號、99年度簡上字
    第175號判決上開被告等人觸犯傷害罪名之非行在案，則上
    開被告等人自應對原告之損害負連帶賠償責任。
六、從而，原告本於侵權行為之法律關係請求被告連帶給付精神
    慰撫金2萬元，及自起訴狀繕本送達翌日即100年1月4日起至
    清償日止，按年息5%計算之利息，為有理由，應予准許；逾
    此範圍之請求，則無理由，應予駁回。
七、本件訴訟標的金額未逾50萬元，依民事訴訟法第389條第1項
    第 3款，應依職權宣告假執行，並依被告之聲請，酌定相當
    之擔保金額宣告免為假執行。
八、結論：本件原告之訴為一部有理由、一部無理由，依民事訴
    訟法第436條第2項、第79條、第389條第1項第3款、第392條
    第2項，判決如主文。
中    華    民    國   100    年    1     月    20    日
                  基隆簡易庭法  官  王翠芬
以上正本係照原本作成。
如對本判決上訴，須於判決送達後20日內向本院提出上訴狀。
中    華    民    國   100    年    1     月    20    日
                            書記官 李一農